【裁判字號】    98,交簡上,1
【裁判日期】    980331
【裁判案由】    過失傷害
【裁判全文】
臺灣臺北地方法院刑事判決             98年度交簡上字第1號
上  訴  人
即  被  告  乙○○
上列被告因過失傷害案件，不服本院中華民國97年11月21日97年
度北交簡字第1882號第一審簡易判決（聲請簡易判決處刑案號：
臺灣臺北地方法院檢察署97年度調偵字第834 號），提起上訴，
本院管轄第二審之合議庭審理，判決如下︰
    主  文
上訴駁回。
乙○○緩刑貳年。
    事  實
一、乙○○於民國97年3月26日8時20分，騎乘車牌號碼M79—999
    號重機車，沿臺北市○○路欲右轉駛入和平西路，行抵中華
    路與和平西路口處，本應注意轉彎車應讓直行車先行，且右
    轉彎時，應距交岔路口30公尺前顯示方向燈或手勢，換入外
    側車道、右轉車道或慢車道，駛至路口後再行右轉彎，依當
    時情況，天氣晴朗、路面乾燥、無缺陷且無障礙物、視距良
    好，並無不能注意之情事，竟疏未注意貿然右轉且未顯示方
    向燈或手勢，右方適有甲○○騎乘車牌號碼367—BEB號重機
    車，沿臺北市○○路、自南往北方向直行，亦行經前開路口
    ，見乙○○無預警右轉，煞避未及，致甲○○騎乘之上開機
    車車頭與乙○○騎乘前開機車右側車身互撞，甲○○因此受
    有左橈骨頭閉鎖性骨折之傷害。
二、案經甲○○訴由臺北市政府警察局中正第二分局報請臺灣臺
    北地方法院檢察署檢察官聲請簡易判決處刑。
    理  由
一、上揭犯罪事實，業據上訴人即被告乙○○於偵訊及本院審理
    中均坦承不諱，核與告訴人甲○○於警詢、檢察官偵訊及本
    院審理時指證之被害情節大致相符，復有博仁醫院診斷證明
    書、道路交通事故現場圖及現場照片等分別附卷可稽，故審
    酌被告乃領有適當之駕駛執照之人，其駕車自應注意交通法
    規之規定，且依當時情況，並無不能注意之情事，竟疏未注
    意而肇事，顯有過失，且被告之過失犯行與告訴人之前揭傷
    害間有相當因果關係。從而，足認被告前開任意性自白確與
    事實相符，故本件事證明確，被告犯行堪以認定，應依法論
    科。
二、核被告所為，係犯刑法第284條第1項前段之過失傷害罪。原
    審認被告罪證明確，適用刑法第284條第1項前段、第41條第
    1 項前段等規定，並審酌被告之素行狀況、被害人所受傷勢
    、犯罪後態度等一切情狀，量處被告有期徒刑3 月，如易科
    罰金以新臺幣1000元折算1 日，經核其認事用法及量刑，均
    無違誤或不當之處，至原簡易判決之理由欄雖記載「量處拘
    役50日」，然此顯與主文欄之刑度不符而屬誤載，爰併予更
    正，特此敘明。本件被告上訴意旨以告訴人堅持和解金額致
    未達成和解，而指摘原判決量刑過重，請求輕判云云，並無
    理由，應予駁回。
三、又被告前未曾受有期徒刑以上刑之宣告，此有臺灣高等法院
    被告前案記錄表在卷可憑，其因一時疏失，致罹刑章，犯後
    已坦承犯行，並於本院審理中與告訴人達成民事和解，並賠
    償所受損害，且告訴人亦到庭表明不願追究之意，本院認被
    告經此偵審程序及科刑教訓後，當能知所警惕，信無再犯之
    虞，因認原審所宣告之刑，以暫不執行為適當，爰併予諭知
    緩刑2年，以啟自新。
據上論斷，應依刑事訴訟法第455條之1第1項、第3項、第368 條
，刑法第74條第1項第1款，判決如主文。
本案經檢察官李彥霖到庭執行職務。
中    華    民    國    98    年    3     月    31    日
                        刑事第十七庭審判長法  官  劉煌基
                                          法  官  賴淑美
                                          法  官  葉力旗
上正本證明與原本無異。
不得上訴。
                                          書記官  周小玲
中    華    民    國    98    年    3     月    31    日


司法院資訊處製作；財團法人民間司法改革基金會備份。
